【裁判字號】    90,交訴,95
【裁判日期】    900920
【裁判案由】    業務過失致死
【裁判全文】
臺灣臺中地方法院刑事判決                        八十九十年度交訴字第九五號
    公  訴  人  臺灣台中地方法院檢察署檢察官
    被      告  甲○○
    選任辯護人  郭傳賢  律師
右列被告因公共危險等案件，經檢察官提起公訴 (九十年度偵字第一二一八五號)本
院判決如左：
    主  文
甲○○服用酒類，不能安全駕駛動力交通工具而駕駛，處有期徒刑肆月；又從事業務
之人，因業務上過失致人於死，處有期徒刑拾月；應執行有期徒刑壹年，緩刑肆年。
    事  實
一、甲○○平日以小貨車販賣水果為業，駕駛為其附隨業務，於民國九十年七月九日
    ，在某處飲用酒類後，明知服用酒類後已達不能安全駕駛汽車等動力交通工具之
    程度，仍自行駕駛車牌號碼ＭＶ─８３７１號小貨車，於同日十五時三十分許，
    行經台中市○○路三一九之一號前，應注意汽車行駛時，駕駛人應注意車前狀況
    ，並隨時採取必要之安全措施，且依當時情況，並無不能注意之情事，竟因酒後
    注意力減弱疏未注意及此，適賴佳岐沿台中路僅靠路邊步行，甲○○剎避不及，
    撞擊賴佳岐後，賴佳岐因而遭彈起撞及該小貨車擋風玻璃左側後倒地，致賴佳岐
    受有頭部外傷致顱腦損傷，送醫延至同年月十日二十一時三十分許，不治死亡。
    甲○○見肇事後，對於車禍肇事部分隨即報警，並於警員到達現場時，自首犯罪
    ，而接受裁判。經警到場後測得甲○○之血液所含酒精成份高達一七０ＭＧ／Ｄ
    Ｌ（換算其呼氣酒精濃度達每公升０、８０９２毫克），而查悉上情。
二、案經賴佳岐之父乙○○訴由台中市警察局第三分局報告檢察官偵查起訴。
    理  由
一、右揭公共危險、業務過失致死之犯罪事實，業據被告甲○○於警訊、偵審中坦承
    不諱，並經告訴人即被害人賴佳岐之父乙○○於警訊、偵查中指訴明確，核與證
    人賴宗筠於警訊、偵查中證述情節相符，又被害人賴佳岐確係因本件車禍死亡，
    亦經檢察官督同檢驗員相驗屍體屬實，製有勘驗筆錄、相驗屍體證明書、驗斷書
    附卷可憑。又被告酒後血液所含酒精成份高達一七０ＭＧ／ＤＬ（換算其呼氣酒
    精濃度達每公升０、８０９２毫克），有醫院之酒精測試報告一紙可憑，並有「
    刑法第一百八十五條之三案件行為人測試觀察紀錄表」一份附卷可稽。而被告於
   服用酒類後駕駛小貨車肇事，此有道路交通事故調查報告表、現場照片六幀可資
    佐證。按刑法第一百八十五條之三條文中所稱「不能安全駕駛動力交通工具」係
    屬不確定之法律概念，除衡之行為人駕車時飲用酒類之程度及血液中酒精含量之
    多寡外，並應參以行為人當時之精神狀態、駕馭車輛之情形及對於交通號誌或指
    揮之遵守能力，以資相佐証，是駕駛人於呼氣中酒精濃度達每公升零點五五毫克
    以上者，其肇事率為常人十倍，參照世界各國標準得認為不能安全駕駛，法務部
    八十八年五月十八日法八八檢字第００一六六九號函即同此旨趣。被告酒後血液
    所含酒精成份高達一七０ＭＧ／ＤＬ，超過每公升○、二五毫克不得駕車之法定
    標準甚多，且駕車肇事，其酒後不能安全駕駛動力交通工具而駕駛，已足認定。
    再按汽車行駛時，駕駛人應注意車前狀況，並隨時採取必要之安全措施，又飲酒
    後吐氣所含酒精成份超過每公升○、二五毫克以上者，不得駕車，道路交通安全
    規則第九十四條第三項、第一百十四條第二款定有明文。本件被告於公路上駕車
    ，自應注意上述道路交通安全規定，且依其狀況，又非不能注意，竟疏不注意，
    以致肇事，致被害人死亡，被告顯有過失。且被告過失行為與被害人之死亡與受
    傷間，具有相當因果關係，被告所犯之公共危險、業務過失致死之犯行均堪認定
    。
二、查被告甲○○平日以小貨車販賣水果為業，駕駛為其附隨業務，其於執行業務中
    駕車肇事致人死亡，核被告所為，係犯刑法第二百七十六條第二項之業務過失致
    人於死罪，又其酒後不能安全駕駛動力交通工具而駕駛，係犯刑法第一百八十五
    條之三之公共危險罪。被告為汽車駕駛人，酒醉駕車，因而致人於死，依法應負
    刑事責任，所犯過失致死罪部分應依道路交通管理處罰條例第八十六條第一項之
    規定加重其刑。又被告見肇事後，隨即報警，並於警員到達現場時，就過失致人
    於死部分自首犯罪，而接受裁判，此有警訊筆錄及電話通聯紀錄表在卷足憑，應
    依自首之例減輕其刑。又被告所犯上開二罪間，犯意各別，行為互殊，應分論併
    罰。爰審酌被告酒醉駕車對於公共安全有重大危害，其罪行甚重，惟念其犯罪後
    業與被害人家屬達成和解（有和解書在卷可稽），取得被害人家屬諒解，犯罪後
    態度尚稱良好等一切情狀，分別量處如主文所示之刑，並定其應執行之刑。又被
    告前未曾受有期徒刑以上刑之宣告，有本院被告全國前案記錄表在卷可稽，其因
    一時失慮，致犯刑章，經此教訓，當知所警惕而無再犯之虞，本院認所宣告之刑
    以暫不執行為適當，爰併諭知緩刑肆年，以啟自新。
據上論斷，應依刑事訴訟法第二百九十九條第一項前段，刑法第一百八十五條之三、
第二百七十六條第二項、第五十一條第五款、第七十四條第一款、道路交通管理處罰
條例第八十六條第一項，罰金罰鍰提高標準條例第一條前段，判決如主文。
中      華      民      國    九十      年      九      月     二十     日
                                  臺灣臺中地方法院交通法庭
                                          法  官  許金樹
右正本證明與原本無異。
如不服本判決，應於判決送達後十日內，向本院提出上訴狀。
                                          書記官
中      華      民      國    九十      年      九      月     二十四   日
附錄論罪科刑法條：
刑法第一百八十五條之三：服用毒品、麻醉藥品、酒類或其他相類之物，不能安全駕
駛動力交通工具而駕駛者，處一年以下有期徒刑、拘役或三萬元以下罰金。
(過失致死罪)
因過失致人於死者，處二年以下有期徒刑、拘役或二千元以下罰金。
從事業務之人，因業務上之過失犯前項之罪者，處五年以下有期徒刑或拘
役，得併科三千元以下罰金。


司法院資訊處製作；財團法人民間司法改革基金會備份。
